IURY VASCONCELOS LEITÃO

DESENVOLVEDOR WEB/MOBILE



Perfil

Estudante de Análise e Desenvolvimento de Software, atualmente trabalho no desenvolvimento WEB. Estou sempre procurando oportunidades para adquirir conhecimento e experiência no desenvolvimento de Node.Js, React.Js, React Native e Flutter para ser um melhor desenvolvedor.

Sempre valorizo trabalhar em equipe, cooperar com todos e ajudar da melhor maneira possível, com grande satisfação no ensino e na aprendizagem.

Gosto de ambientes profissionais que permitam meu crescimento intelectual, profissional e técnico, para que eu possa contribuir por um longo tempo à medida que crescemos juntos.

Experiência

2020 - Present **Grupo Edson Queiroz**

Desenvolvedor Web/Mobile, Fortaleza-CE - Responsável pelo suporte e desenvolvimento dos sistemas do Grupo Edson Queiroz em PHP, Frameworks, Wordpress, Java, Swift.

2018 - 2020 **Grupo Edson Queiroz**

Estagiário, Fortaleza - CE

- Responsável pelo suporte e desenvolvimento dos sistemas do Grupo Edson Queiroz em PHP, Frameworks, Wordpress, Java, Swift.
- Migração dos aplicativos IOS dos rádios FM93 e RecifeFM do grupo do Objective-C para o Swift.
- Desenvolvimento de sites utilizando PHP (Laravel e Codelgniter), Wordpress e SQL.
- Implementação de método de pagamento em site de e-commerce da Esmaltec.

2017 - 2017 **Digital Influencers Brasil**

Trainee. Fortaleza - CE

- Responsável pelo sistema de métricas em Node.Js e Angular.

Contato

- Fortaleza Ceará
- 085)99998-3480
- iury0393@gmail.com
- in /in/iury-vasconcelos-dev/
- **n** /iury0393
- ★ https://iury0393.github.io/

Habilidades

Programação

Swift Flutter Javascript Node.js React.js React Native PHP Git SQL NoSOL **Idiomas** Inglês

Interesses





Tecnologia

Educação

2019 - 2020 Análise e Desenvolvimento de

Sistemas

Universidade de Fortaleza, Fortaleza -

CE

Previsão de conclusão em 2020.2

2014 - 2018 Engenharia da Computação

Universidade Federal do Ceará, Fortale

za-CE

Incompleto. 7 semestres.

Projects

2020 **BE THE HERO**

Pessoal

Um projeto desenvolvido para indicar como ajudar ONG's na sua cidade. Feito com Node.js, SQLite, React.Js e

React Native

2020 ECOLETA

Pessoal

Um projeto desenvolvido para indicar pontos de coleta de lixos recicláveis. Feito com Node.js, SQLite, React.Js e

React Native

2020 **TODOEY**

Pessoal

Um aplicativo de listas to-do. Feito em

Flutter.

2020 FLASH CHAT

Pessoal

Um aplicativo de chat, com autenticação. Feito em Flutter e

Firebase.

2020 BITCOIN-TICKER

Pessoal

Um aplicativo que converte o preço de moedas reais para criptomoedas. Feito

em Flutter.

2020 **CLIMA**

Pessoal

Um aplicativo que dá as condições meteorológicas baseado na sua localização. Feito em Flutter.